臺灣臺北地方法院小額民事判決
111年度勞小字第111號
原      告  曾翔群  
訴訟代理人  陳世杰律師（法扶）
被      告  陳信翰即桌遊星球工作坊

上列當事人間給付資遣費等事件，本院於民國111年11月1日言詞
辯論終結，判決如下：
    主  文
一、被告應給付原告新臺幣59,968元，及自民國111年8月12日起
    至清償日止，按年息5％計算之利息。
二、被告應提繳新臺幣3,096元至原告設於勞動部勞工保險局之
    勞工退休金個人專戶。
三、訴訟費用新臺幣1,000元由被告負擔。
四、本判決得假執行；但被告如分別對於主文第一項以新臺幣59
    ,968、主文第二項以新臺幣3,096元為原告預供擔保，得免
    為假執行。
    事實及理由
一、被告未於言詞辯論期日到場，經核無民事訴訟法第386條所
    列各款情形，爰依原告之聲請，由其一造辯論而為判決。
二、原告主張：
　㈠原告自民國110年8月1日起受僱於被告，擔任業務行銷人員，
    110年8月及9月之月薪僅有新臺幣（下同）15,000元，並110
    年10月起月薪調為25,000元，惟被告遲至110年10月方為原
    告投保勞健保。原告受僱於被告期間，工作係從事網路行銷
    ，因此無須至被告處所工作，僅需每周1至3次前往被告處所
    開會。而原告於111年1月25日前往被告處所開會時，被告卻
    告知僅僱用原告至111年2月4日為止，終止勞動契約之事由
    則為勞動基準法第11條第5款。但被告終止勞動契約後不僅
    未給付原告資遣費，且被告所給付110年8、9月份之原告工
    資亦未達基本工資，也未足額給付原告110年11及12月份薪
    資，111年1月份及2月份之工資則分毫未付，此外被告另承
    諾給付獎金30,000元也未給付。基於上情，同年3月18日原
    告向臺北市政府勞動局申請勞資爭議調解，但同年4月8日在
    被告僅願給付部分金錢下，調解並未全部成立，原告遂提起
    本件訴訟。茲依勞動基準法（下稱勞基法）第21條第1項及
    兩造間勞動契約請求被告給付薪資54,117元、奬金30,000元
    ；依勞工退休金條例（下稱勞退條例）第12條第1、2項請求
    資遣費6,215元；依勞退例第14條第1項、第31條請被告提繳
    3,096元至原告勞退專戶。並聲明：⒈被告應給付原告90,332
    元，及自起訴狀送達被告翌日起至清償日止按年利率5％計算
    之利息。⒉被告應補提撥3,096元至原告之勞工退休金專戶。
三、被告未於言詞辯論期日到場，亦未提出書狀作何聲明或陳述
    。
四、本院之判斷：
　㈠原告請求被告應給付110年8、9月份低於基本工資之薪資差額
    共18,000元、110年11月溢扣之薪資500元、110年12月份薪
    資差額7,000元及111年1月1日至2月4日之薪資共計28,617元
    部分：
　⒈按工資由勞雇雙方議定之。但不得低於基本工資，勞基法第2
    1條第1項訂有明文。原告自110年8月1日起受僱於被告，110
    年8月及9月之月薪僅有15,000元，有中國信託銀行存款交易
    明細在卷為憑（見本院卷第17至20頁），顯然低於110年之
    基本工資24,000元，則原告請求被告給付110年8月及9月薪
    資與基本工資差額共計18,000元，即屬有據。
　⒉原告主張其110年11月份薪資遭扣款500元部分：原告稱其請
    事假3日，被告理應扣薪2,500元（25,000÷30×3=2,500），
    又該月原告代墊3,360元運費，被告應共給付25,860元，卻
    僅匯款25,360元，少付500元云云。然依原告所提之110年12
    月12日存款交易明細紀錄可知被告於110年11月份薪資匯款
    為25,360元，並未低於當月約定工資25,000元，原告並未能
    證明其當月請假日數，故本院無從認定被告確有少付500元
    薪資之事實，其請求即無所據。
　⒊原告另稱被告於給付110年12月工資時僅給付18,000元，有有
    中國信託銀行存款交易明細在卷為憑（見本院卷第33頁），
    其請求被告給付當月薪資差額7,000元，即屬有據。
　⒋原告又請求被告給付111年1月1日起至最後工作日111年2月4
    日止之工資部分：原告於被告任職期間至111年2月4日，有
    被告開立予原告之離職證明書為憑（見本院卷第39頁），又
    被告未匯款給付同年1、2月份薪資之事實，復據原告提出中
    國信託銀行存款交易明細為憑，則原告依勞動部自111年1月
    1日起調整基本工資為25,250元，請求被告給付111年1月薪
    資25,250元，即屬有據。再111年2月有28日，其自1日起至4
    日之薪資乃計為3,607（計算式：25,250÷28×4＝3,607.14，
    元以下四捨五入），原告請求3,367元亦屬有據，是被告應
    給付原告111年1月1日至111年2月4日共計薪資28,617元（計
    算式：25,250＋25,250÷30×4=28,617）。
　⒌以上，被告應給付原告薪資合計53,617元（計算式：18,000＋
    7,000＋28,617＝53,617）
　㈡原告主張與被告約定若成功於亞馬遜購物網站上架即發給原
    告30,000元獎金，於取得第一筆交易後再給予原告30,000元
    獎金。惟原告並未提出兩造間有關於上述獎金之約定，依原
    告提出與被告之對話紀錄截圖（見本院卷第41頁）所示，除
    有被告匯款30,000元之紀錄外，被告僅表示：「我等等先匯
    三萬給你，之後再五號再匯」，並無表明匯款之金額及性質
    ，尚無從證明兩造間有關於商品售出後給付30,000元獎金之
    約定。原告請求被告給付獎金30,000元，乃屬無據。
　㈣又原告請求被告應給付資遣費6,215元部分：原告自110年8月
    1日起任職，至111年2月5日離職（當日不計入），計算前6
    個月內所得工資總額期間應溯至110年8月5日。自原告離職
    起算：⑴當月即111年2月1日起至111年2月4日，計4天，工資
    3,607元；⑵前第1月即111年1月1日起至111年1月31日，計31
    天，當月工資25,250元；⑶前第2月即110年12月1日起至110
    年12月31日，計31天，當月工資25,000元；⑷前第3月即110
    年11月1日起至110年11月30日，計30天，當月工資25,360元
    ；⑸前第4月即110年10月1日起至110年10月31日，計31天，
    當月工資25,000元；⑹前第5月即110年9月1日起至110年9月3
    0日，計30天，當月工資24,000元；⑺前第6月即110年8月5日
    起至110年8月31日，計27天，當月工資24,000元，而當月總
    日數計有31天，按比例計算工資為20,903元。以上共計工資
    149,120元、總日數184天，計算平均工資即為24,853元【計
    算說明：離職前6個月薪資總和÷離職前6個月總日數×離職前
    6個月之月平均日數(離職前6個月總日數÷6個月)，元以下四
    捨五入】。又原告到職日為110年8月1日，離職日為111年2
    月5日，年資計有6月又4日，計算原告資遣費基數為23/90【
    計算說明：[年數+(月數+日數÷30)÷12]÷2】，則本件原告資
    遣費為6,351元【計算說明：基數×平均工資，元以下四捨五
    入】。原告請求被告給付6,351元資遣費，乃屬有據，應予
    准許。
　㈤被告應補提繳3,096元至原告之勞工退休金專戶：依照勞工退
    休金條例第14條第1項規定，雇主每月負擔之勞工退休金提
    繳率，不得低於勞工每月工資百分之6。本院審酌原告提出
    勞動部勞工保險局個人網路申報及查詢作業資料（見本院卷
    第45頁），茲就原告主張110年8月1日至12月區間之提撥退
    休金明細計算如下，原告請求被告補提撥3,096元至原告之
    勞工退休金專戶，應予准許。
月份 工資 級距 退休金金額      應提繳 實際提繳 尚未提繳 110年8月 24,000 24,000 1,440 0 1,440 110年9月 24,000 24,000 1,440 0 1,440 110年10月 25,000 25,200 1,512 1,104 408 110年11月 25,000 25,200 1,512 1,440 72 110年12月 25,000 25,200 1,512 1,440 72     合計 3,432 
五、綜上，原告請求被告給付薪資53,617元、資遣費6,351元，
    共計59,968元，及自起訴狀（本院於111年8月1日寄存送達
    起10日即111年8月11日發生送達效力）送達翌日即111年8月
    12日起至清償日止按年息5％計算之利息；及請求被告補提繳
    3,096元至原告之勞工退休金專戶之範圍內，為有理由，應
    予准許；逾此部分，則無理由，乃予駁回。
六、本件為勞動事件，就勞工即原告勝訴部分，應依勞動事件法
    第44條第1項、第2項之規定，依職權宣告假執行，同時宣告
    被告得供擔保，而免為假執行，並酌定相當之金額。
七、適用小額訴訟程序之事件，法院為訴訟費用之裁判時，應確
    定其費用額，民事訴訟法第436條之19定有明文，爰依後附
    計算書確定本件訴訟費用額如主文第2項所示。
八、訴訟費用負擔之依據：勞動事件法第15條、民事訴訟法第79
    條。
中　　華　　民　　國　　111 　年　　11　　月　　18　　日
                    勞動法庭    法　官　薛嘉珩
以上正本係照原本作成。　　　　　　　　　　
如不服本判決，須以違背法令為理由，於判決送達後20日內向本
院提出上訴狀（應按他造當事人之人數附繕本），上訴狀內應記
載表明原判決所違背之法令及其具體內容、依訴訟資料可認為原
判決有違背法令之具體事實者。如委任律師提起上訴者，應一併
繳納上訴審裁判費。
中　　華　　民　　國　　111 　年　　11　　月　　18　　日
                                書記官  王文心
訴訟費用計算書：　　　　　　
項目 金額 第一審裁判費 1,000元